【裁判字號】    99,交抗,1080
【裁判日期】    991221
【裁判案由】    聲明異議
【裁判全文】
臺灣高等法院臺中分院刑事裁定        99年度交抗字第1080號
抗  告  人
即受處分人  詹智榮
上列抗告人因違反道路交通管理處罰條例案件，不服臺灣彰化地
方法院中華民國99年11月10日所為裁定（99年度交聲字第536號
），提起抗告，本院裁定如下：
    主  文
抗告駁回。
    理  由
一、原裁定意旨略以：異議人詹智榮於：(1)民國98年12月20日上
    午10時33分許，駕駛車牌號碼OF-3990號自小客車，在彰化
    縣埔鹽鄉○○路、大新路口處，為警舉發「駕車行經有燈光
    號誌管制之交岔路口闖紅燈」之違規，並經交通部公路總局
    臺中區監理所彰化監理站（下稱彰化監理站）於99年1月19
    日以彰監四字第裁64-I00000000號裁決書，裁處罰鍰新臺幣
    （下同）2700元、記違規點數3點，嗣異議人聲明異議，經
    本院以99年度交聲字第138號裁定異議駁回，並於99年4月29
    日確定；(2)99年3月23日下午2時10分許，駕駛車牌號碼037-
    JE號營業貨運曳引車，在彰化縣芳苑鄉台17線與新東路口處
    ，因闖紅燈（由南往北直行）為警當場舉發，且經異議人當
    場收受警方舉發之彰化縣警察局舉發違反道路交通管理事件
    通知單，並經處罰鍰3600元、記違規點數3點，嗣經異議人
    於99年3月29日辦理自動繳款結案（本案異議人並未至彰化
    監理站開立裁決書）。異議人乃因上開2件違規事件「在六
    個月內駕駛違規記點共達6點以上」，遂經彰化監理站於99
    年4月30日以彰監四字第裁00-000000000號裁決書，裁處吊
    扣駕駛執照1個月，及應接受道路交通安全講習。異議人既
    有汽車駕駛人在6個月內，駕駛違規記點共達6點以上之違規
    行為，則原處分機關依道路交通管理處罰條例第63條第3項
    前段之規定吊扣駕駛執照1個月，於法並無違誤，異議人就
    此部分聲明異議為無理由，應予駁回。至原處分機關另裁處
    異議人施以道安講習部分，因異議人未聲明異議，故非該院
    所應審究等語。
二、抗告意旨略以：自小客車跟聯結車（營業貨運曳引車之誤，
    下同）闖紅燈罰金不一樣，而且交通事故聯結車罰則也比較
    重，為何記點要共一個身上，酒駕小客車申訴後還可以開聯
    結車，酒駕是個人行為，闖紅燈也是個人行為，為何酒駕申
    訴後可以開聯結車，自小客車並非職業車而聯結車是職業車
    ，為何記點要共計駕駛身上，據此，不服原裁定，請撤銷原
    裁定，更為適當裁定。
三、按汽車駕駛人在6個月內，違規記點共達6點以上者，吊扣駕
    駛執照1個月；汽車駕駛人有前開情形者，應接受道路交通
    安全講習，道路交通管理處罰條第63條第3項前段、第24條
    第1項第5款分別定有明文。
四、經查：
  (一)抗告人詹智榮先於98年12月20日駕駛車號OF-3990號自小客
    車闖越紅燈，又於99年3月23日駕駛車號037-JE號營業貨運
    曳引車闖越紅燈，而均違反道路交通管理處罰條例第53條第
    1項規定，各被告舉發記違規點數3點，且係於6個月內，違
    規記點共達6點以上等事實，有彰化縣警察局98年12月20日
    彰警交字第I00000000號舉發違反道路交通管理事件通知單
    、彰化監理站99年1月19日彰監四字第裁64-I00000000號裁
    決書、彰化地方法院99年度交聲字第138號裁定、彰化縣警
    察局99年3月23日彰警交字第I00000000號舉發違反道路交通
    管理事件通知單、彰化監理站99年4月30日彰監四字第64-64
    6942001號裁決書、彰化監理站99年6月1日中監彰字第09900
    14495號函暨違規查詢報表資料、彰化監理站99年7月5日中
    監彰字第0990017321號函等證據資料附卷可參。故抗告人因
    前開2次違規定，致在6個月內，違規記點共達6點以上之事
    實，已明確無疑。
  (二)按汽車駕駛人取得高一級車類之駕駛資格者，應換發駕駛執
    照，並准其駕駛較低級車類之車輛，其已領有聯結車駕駛執
    照者，得駕駛大客車、大貨車、代用大客車、大客貨兩用車
    、曳引車、小型車、輕型機器腳踏車，道路交通安全規則第
    61條第1項第1款定有明文；是取得上開高等級車輛駕駛執照
    者，固可依上開規定持照駕較低等級車輛，然應遵守之交通
    安全規則，初無不同；故抗告人稱其先後2次違規之點數不
    能併計，毫無理由。又道路交通管理處罰條例第63條第3項
    前段規定：「汽車駕駛人在6個月內，違規記點共達6點以上
    者，吊扣駕駛執照1個月」；而同條第1項各款係依照違規行
    為情節輕重而規定應予記點之點數，與駕駛人駕駛何種車輛
    違規無涉；另記點制度與酒後駕車吊扣駕駛執照係分屬二事
    ，不能相提並論；故抗告人主張應依違規當時駕駛之車輛種
    類分別計算違規點數，實乏依據。
  (三)綜上所述，抗告人既有在6個月內，違規記點共達6點以上之
    事實，則原處分機關依道路交通管理處罰條例第63條第3項
    前段之規定裁處吊扣駕駛執照1個月，自無違誤或不當。抗
    告人猶執前詞提起抗告，顯無理由，應予駁回。
據上論結，應依道路交通事件處理辦法第25條，刑事訴訟法第41
2條，裁定如主文。
中    華    民    國    99    年    12    月    21    日
            刑事第九庭  審判長法  官  江  德  千
                              法  官  陳  宏  卿
                              法  官  莊  深  淵
以上正本證明與原本無異。
不得再抗告。
                              書記官  陳  振  海
中    華    民    國    99    年    12    月    21    日

司法院資訊處製作；財團法人民間司法改革基金會備份。
